# 联合拍摄

提问人：wangnl 时间：2016-06-05 18:36:27
最近我公司投资和B公司联合拍摄电影，出资 1000 万占30%收益分成（影片将来取得所有收益扣除制作、宣传等全部成本后的利润为收益）（项目超支由B公司承担，项目预算未用完则按比例退款），目前我是账面上做为预付制片款。计划等将来拍摄完成 1000 万先转存货，收到B公司的回款时再确认收入和结转成本。现在有个问题，这 1000 万转存货没有B公司开出的发票，依据合同和银行回单做成本在税务上是否认可？ 如果我公司在拍摄完成前就将此联合拍摄项目转让给C公司，转让后我公司不再因此项目产生任何收益和成本，我计划将转让所得和 1000 万的差额作为投资收益，不知是否有问题？

回答人：chenyiwei
从你说的情况看，你公司出资 30 ％，且“项目超支由B公司承担，项目预算未用完则按比例退款”，表明该合作摄制项目由B主导和控制的可能性更大，因此你公司出资 1000 万元建议作为“其他流动资产”或“其他非流动资产”列报，而不应确认为你自己的存货。收到款项时需在成本回收和投资收益之间进行合理区分，分别冲减资产成本和确认为合作投资收益。

提问人：wangnl 时间：2016-06-06 13:34:02
非常感谢两位老师的回复。
抱歉，少说一个条件：按出资比例共享版权等权利。 项目的确是B公司主导和控制。
如果以投资收益来确认，就避免了成本发票的问题。我也希望能这样处理，但收到回款需要开发票（发行收入/版权收入),会形成收入发票对应投资收益的情况。 是不是这样处理可行：能享有版权（版权证明上有我公司名字）就应进存货,不能享有版权就作其他流动资产后确认投资成本收回和收益。 参考华谊兄弟 2015 年度审计报告附注对联合拍摄和委托拍摄的部分，联合拍摄预付款先放在预付制片款里挂着，后结转存货。

回答人：chenyiwei
不能仅仅看是否有版权署名，关键看对于这部分权益，你公司能否自主支配，如单独转让本企业份额并从中获益等，以及独立运用这个份额为本企业带来经济利益流入。如果为否，则事实上还是一个投资项目。

提问人：路泽宇 时间：2016-08-08 11:19:13
想请教陈版，假设A和B联合拍摄电影，B负责拍，各出资50%，根据电影会计核算办法，A出资先放预付账款，待拿到发行许可，转入存货，那从现金流的角度，A支付的联合拍摄款是放购买商品呢还是支付其他，同理，B收到A支付的联合拍摄款，先放预收，待拿到发行许可，抵减拍摄成本即存货，那B收到拍摄款是放购买商品（负数）还是收到其他呢？谢谢陈版

回答人：chenyiwei
事实上，对于一般的参与方，确认存货并不恰当。个人倾向于确认其他流动／非流动资产。现金流量方面，建议分别作为支付／收到的其他与经营活动有关的现金。